【裁判字號】    99,重訴,446
【裁判日期】    991224
【裁判案由】    給付重劃補償費
【裁判全文】
臺灣臺中地方法院民事裁定  99年度重訴字第446號
聲  請  人  蘇紫藤
相對人即
原      告  張哲雄
訴訟代理人  蘇顯騰律師
相對人即
被      告  保證責任台中縣清水合作農場
法定代理人  顏朝雄
訴訟代理人  周志峰律師
本院審理相對人張哲雄與保證責任台中清水合作農場間請求給付
補償金事件，聲請人具狀聲明訴訟參加，本院裁定如下：
    主  文
聲請駁回。
參加費用由聲請人負擔。
    理  由
一、按就兩造之訴訟有法律上利害關係之第三人，為輔助一造起
    見，於該訴訟繫屬中，得為參加，民事訴訟法第58條第1項
    亦有規定。而民事訴訟法第58條第1項所稱有法律上利害關
    係之第三人，係指第三人在私法或公法上之法律關係或權利
    義務，將因其所輔助之當事人受敗訴判決有致其直接或間接
    影響之不利益，倘該當事人獲勝訴判決，即可免受不利益之
    情形而言，且不問其敗訴判決之內容為主文之諭示或理由之
    判斷，祇須其有致該第三人受不利益之影響者，均應認其有
    輔助參加訴訟之利益而涵攝在內，以避免裁判歧異及紛爭擴
    大或顯在化。至僅有道義、感情、經濟、名譽或其他事實上
    之利害關係者，則不與焉，此有最高法院97年台抗字第414
    號裁判意旨可參。是得參加訴訟者，必其於訴訟之兩造間法
    律爭議有利害關係，否則，即無參加訴訟之必要，而所謂法
    律上利害關係，係指第三人在私法上之地位，因其所輔助當
    事人一造敗訴，將受直接或間接之不利益而言，如僅有道義
    、情感、經濟上或其他事實上之利害關係，則不與焉。
二、本件聲請意旨略以：聲請人為相對人即被告保證責任清水合
    作農場監事主席，原告起訴狀所附多項證據均係被告持有之
    書證，如非被告之法定代理人所提供，原告實無法取得該等
    證據。本件如被告法定代理人故意提供相關資料並在訴訟上
    故意不為有利之主張，將導致被告有遭敗訴判決之虞，必然
    將損及被告權益，參加人作為監事主席如不出面主張權益並
    嚴加監督，將屬怠忽職守，是聲請人對於本件訴訟確有利害
    關係，有參加訴訟之必要，爰依民事訴訟法第58條第1項規
    定，請求准予參加訴訟，並准予再開辯論等語。
三、經查，本件聲請人主張其就本件訴訟結果有法律上利害關係
    者，無非以其為被告監事主席為據。惟本件訴訟結果不論被
    告勝訴或敗訴對於聲請人個人並無任何法律上之利害關係，
    即聲請人個人於法律上，不致因被告勝訴或敗訴而受有直接
    或間接之不利益，故難僅依聲請人為被告監事主席即認本件
    訴訟勝負結果對聲請人有法律上之利害關係存在，揆諸首揭
    規定意旨及說明，聲請人之參加訴訟聲請，於法不合，爰裁
    定駁回聲請人之上開聲請。
四、依民事訴訟法第60條第1項前段、第86條第1項前段，裁定如
    主文。
中    華    民    國    99    年    12    月    24    日
                  民事第二庭    法  官  涂秀玲
正本係照原本作成。
如不服本裁定應於送達後10日內向本院提出抗告狀，並繳納抗告
費新臺幣1000元。
中    華    民    國    99    年    12    月    24    日
                                書記官  鐘麗芳

司法院資訊處製作；財團法人民間司法改革基金會備份。
